臺灣臺北地方法院交通事件裁定　　　　100年度交聲字第805號
原處分機關　臺北市交通事件裁決所
異　議　人
即受處分人　康普企業有限公司
代　表　人　賴朝冬
上列異議人即受處分人因違反道路交通管理處罰條例事件，對於
臺北市交通事件裁決所民國100年4月6日所為之處分（原處分案
號：北市裁催字第裁22-ZBA135279號），聲明異議，本院裁定如
下:
    主  文
原處分撤銷。
康普企業有限公司汽車駕駛人，汽車行駛高速公路速度超過規定
最高速限，處罰鍰新臺幣仟佰元，並記違規點數壹點。
    理  由
一、原處分意旨略以：異議人即受處分人（下稱異議人）所有之
    車號BY-1565號自用一般小客車（下稱系爭車輛），於民國
    99年4月26日10時7分許，行經國道一號高速公路76.45公里
    處，因有「汽車行駛高速公路速度超過規定最高速限（未滿
    20公里」之違規事由，經國道公路警察局第二警察隊楊梅分
    隊（下簡稱舉發單位）員警於99年5月28日掣發公警局交字
    第ZBA135279號舉發違反道路交通管理事件通知單（下稱系
    爭舉發通知單）逕行舉發，原處分機關於100年4月6日以北
    市裁催字第裁22-ZBA135279號違反道路交通管理事件裁決書
    ，依道路交通管理處罰條例第33條第1項第1款及第63條第1
    項第1款（原處分漏載第1款）規定，裁處罰鍰新臺幣（下同
    ）4千5百元，並計違規點數1點等語。
二、異議意旨則略以：本件99年5月28日公警局交字第ZBA135279
    號舉發違反道路交通管理事件通知單應繳納罰款3千元，異
    議人於99年6月28日即至原處分機關繳納，但原處分機關未
    能交付書寫異議人完整姓名商號之收據，異議人表示上情後
    ，原處分機關仍拒絕開立，至今竟誣指異議人不繳納罰款，
    況異議人於當日亦立即書立申訴書，迄今近10個月後竟又開
    立裁決書，通知繳納罰款4千5百元，在無新事證發生的情況
    下，罰款金額多出原來3千元的一半，並附加恐嚇在未取得
    法院之強制執行名義下對異議人強制執行；又原處分機關在
    經過10個月之後另行裁決，超過時間太久亦不能罰等語。
三、經查：
  (一)按汽車行駛於高速公路、快速公路或設站管制之道路，不遵
    使用限制、禁止、行車管制及管理事項之管制規則而有行車
    速度超過規定之最高速限者，處汽車駕駛人3千元以上6千元
    以下罰鍰；汽車駕駛人有第33條第1項之情形者，除依原條
    款處罰鍰外，並記違規點數1點。道路交通管理處罰條例第
    33條第1項第1款、第63條第1條第1款分別定有明文。又參酌
    違反道路交通管理事件統一裁罰基準及處理細則所訂之違反
    道路交通管理事件統一裁罰基準表，駕駛人駕駛汽車行駛於
    高速公路，不遵使用限制、禁止、行車管制及管理事項之管
    制規則而有行車速度超過規定之最高速限者，期限內繳納罰
    鍰或到案聽後裁決者，處汽車駕駛人3千元，若逾越應到案
    期限30日內，繳納罰鍰或到案聽候裁決者，處汽車駕駛人3
    千3百元。
  (二)本件異議人所有之系爭車輛，於99年4月26日10時7分許，行
    經國道一號高速公路76.45公里處，因速限100公里，經雷達
    測定行速為117公里，超速17公里，而有「汽車行駛高速公
    路速度超過規定最高速限（未滿20公里）」之違規事由，經
    舉發單位員警於99年5月28日掣發系爭舉發通知單逕行舉發
    ，並於舉發通知單上註記應到案日期為99年6月27日前。嗣
    異議人於99年6月28日至原處分機關繳納罰款，惟因原處分
    機關之公路監理系統欄位受限於4位字元，未能將異議人之
    完整商號名稱「康普企業有限公司」載明於繳款收據上，原
    處分機關遂未收取異議人所欲繳納之罰鍰，是異議人於當日
    未完成繳納罰鍰程序。以上各等情，除經異議人所不爭執外
    ，另經證人即原處分機關之違規裁罰課課員鄒君儀於本院訊
    問程序中證述明確（參見本院卷第18頁至背面），另有系爭
    舉發通知單、原處分機關移送書、異議人99年6月28日所提
    出之交通違規案件陳述書（以上均影本）各1份（見本院卷
    第2頁、第10頁、第21頁）在卷可稽。是除異議人本件之違
    規行為明確外，且異議人於系爭舉發通知單上所載明之應到
    案日期（99年6月27日前）之翌日（28日），已至原處分機
    關欲繳納罰鍰，故異議人係於逾越應到案日期30日以內繳納
    罰鍰，此情已堪認定。
  (二)而如前所述，異議人於99年6月28日至原處分機關繳納罰款
    時，因原處分機關之公路監理系統欄位受限於4位字元，未
    能將異議人之完整商號名稱「康普企業有限公司」載明於繳
    款收據上，復未收取異議人所繳納之罰鍰，故異議人於當日
    未完成繳納罰鍰程序。而證人鄒君儀雖於本院訊問期日中證
    述：異議人於99年6月28日提出陳述書，陳述本所無法書寫
    繳款人之正確名字於收據上，故本所沒有要收繳罰款的意思
    ，所以伊就在6月30日及時電洽異議人，表示礙於目前公路
    監理系統欄位受限4個字元，其將在繳款收據上書寫完整公
    司名稱，並加蓋本所校正章；當時異議人表示已逾期限，無
    法到案，伊就將繳款期日延展至99年7月31日；至於公務電
    話紀錄表上所載的通話時間（99年6月29日16時35分）是筆
    誤，正確撥打時間是99年6月30日16時35分；目前裁決所沒
    有電話錄音，但是伊有在電腦系統上面自動展延，也有電話
    告知異議人上情，異議人亦同意展延；雖然伊有說不另外行
    文，異議人是表示「再說吧」，裁決所也確實未再行文等語
    （見本院卷第18頁至其背面）。然就證人鄒君儀前揭所述，
    異議人陳稱伊確實有接獲原處分機關承辦人員之電話，亦有
    提及展延繳款日期一事，但對於展延日期已不復記憶，而且
    原處分機關應另行行文始符規定等語。而本院綜觀上情，認
    原處分機關除未能確實提出異議人同意展延之確實證據外，
    且異議人縱曾同意展延，本件既係因原處分機關之公路監理
    系統欄位未能將異議人之完整商號名稱「康普企業有限公司
    」載明於繳款收據上，經異議人表示無法接受且原處分機關
    承辦人員亦未將異議人繳納之罰鍰收取致異議人於當日未完
    成繳納罰鍰程序，此究與異議人拒不繳納罰鍰或逾越應到案
    期限60日以上始繳納罰鍰一事不相符合。當不能以事後已與
    異議人電話中達成展延繳款期限之協議即以協定之展延期限
    認定為應到案期限。是本件自仍應以系爭舉發通知單上所載
    之應到案日期即99年6月27日前為異議人之應到案日期，異
    議人於99年6月28日至原處分機關繳納罰款，僅逾越應到案
    日期1日（即30日內）。
  (三)至異議人又以原處分載有「上開罰鍰逾期不繳納者，依法移
    送強制執行」等語，係對其為恐嚇。惟道路交通管理處罰條
    例第65條第1項第3款已明文規定；「汽車所有人、駕駛人違
    反本條例，經主管機關裁決後逾20日未向管轄地方法院聲明
    異議，或其聲明異議經法院裁定確定，而不依裁決或裁定繳
    納罰鍰者，依法移送強制執行」，故原處分機關於原處分載
    以上揭情事，自屬於法有據。另異議人又表示原處分機關在
    經過10個月之後另行裁決，超過時間太久即不能裁罰等語，
    惟按「行政罰之裁處權，因3年期間之經過而消滅；前項期
    間，自違反行政法上義務之行為終了時起算」，行政罰法第
    27條第1項、第2項前段定有明文，原處分機關對本件異議人
    違規行為（99年4月26日）之處分，迄今並未逾法定裁罰時
    效，是本件行政罰之裁處權尚未因時效而消滅。異議人此部
    份所認，亦於法有違，同無足可採。
五、綜上所述，本件違規事實明確，堪予認定，原處分機關據以
    裁罰，固非無見，惟本件應到案日期為99年6月27日，異議
    人已於99年6月28日至原處分機關欲繳納罰款，僅係因故未
    完成繳款程序，是異議人僅逾越應到案日期1日即30日以內
    ，依道路交通管理處罰條例第33條第1項第1款及違反道路交
    通管理事件統一裁罰基準表之規定，應裁處異議人罰鍰3,30
    0元，並計違規點數1點始為適法，原處分機關竟對異議人裁
    處罰鍰4,500元，並計違規點數1點，自有違誤。是本件聲明
    異議雖無理由，惟原處分既有前揭違法不當之處，即屬無法
    維持，而應由本院予以撤銷，裁處如主文第2項所示之處分
    ，以資適法。
六、據上論斷，應依道路交通案件處理辦法第19條前段，裁定如
    主文。
中    華    民    國    100    年    6    月    10    日
                  臺灣臺北地方法院交通法庭
                              法  官  古瑞君
以上正本證明與原本無異。
如不服本裁定應於送達後5日內向本院提出抗告狀。
                              書記官  莊宜諳
中    華    民    國    100    年    6    月    10    日